【裁判字號】    99,台上,2354
【裁判日期】    990422
【裁判案由】    偽造文書等罪
【裁判全文】
最高法院刑事判決            九十九年度台上字第二三五四號
上  訴  人  甲○○
上列上訴人因偽造文書等罪案件，不服台灣高等法院高雄分院中
華民國九十九年一月二十九日第二審判決（九十八年度上訴字第
一五四五號，起訴案號：台灣高雄地方法院檢察署八十八年度偵
字第二四六０五、二八四八八號，八十九年度偵字第一二五號）
，提起上訴，本院判決如下：
    主 文
上訴駁回。
    理 由
按刑事訴訟法第三百七十七條規定，上訴於第三審法院，非以判
決違背法令為理由，不得為之。是提起第三審上訴，應以原判決
違背法令為理由，係屬法定要件。如果上訴理由書狀並未依據卷
內訴訟資料，具體指摘原判決不適用何種法則或如何適用不當，
或所指摘原判決違法情事，顯與法律規定得為第三審上訴理由之
違法情形，不相適合時，均應認其上訴為違背法律上之程式，予
以駁回。本件原判決維持第一審依牽連犯之例，從一重論處上訴
人甲○○共同連續行使偽造私文書，足以生損害於他人罪刑之判
決，駁回其於第二審之上訴，已敘明所憑之證據及認定之理由；
從形式上觀察，並無判決違背法令之情形存在。查原判決以上訴
人犯罪時間雖在民國九十六年四月二十四日以前，惟於中華民國
九十六年罪犯減刑條例施行前，即因逃匿經第一審法院通緝，迄
九十八年四月二十二日始行緝獲，依同條例第五條規定，不得予
以減刑。上訴人辯稱其因在大陸地區犯罪，於當地監獄執行至九
十八年四月二十一日獲釋回台，致無法自動歸案等語；復稱其於
香港曾打電話給航空警察，表明願回國投案等語，均不足採，無
從據以減刑，理由內已詳加說明（見原判決第十七頁第一行至第
十八頁第十行）。上訴意旨仍執陳詞，漫指原判決未予減刑為違
法，不符第三審上訴之法定要件。再查，原判決係綜合全部卷證
資料，參互審酌判斷，而為事實之認定，並非僅憑富邦商業銀行
之覆函為認定之依據。上訴意旨以原判決未鑑定筆跡，亦無其他
佐證，僅以該銀行覆函認定犯罪云云，空泛爭辯，亦非依據卷內
訴訟資料具體指摘之合法第三審上訴理由。其上訴為違背法律上
之程式，應予駁回。又關於上訴人牽連犯刑法第二百十二條變造
特種文書罪、第二百十五條行使業務上登載不實文書罪、第三百
三十九條第三項、第一項詐欺取財罪、詐欺取財未遂罪部分，依
刑事訴訟法第三百七十六條第一款、第四款規定，本不得上訴於
第三審法院；而其重罪即行使偽造私文書部分之上訴，既應從程
序上駁回，則輕罪之此部分上訴即無審判不可分原則之適用，無
從併為實體上之審判，亦應駁回之。
據上論結，應依刑事訴訟法第三百九十五條前段，判決如主文。
中    華    民    國  九十九  年    四    月  二十二  日
                      最高法院刑事第十庭
                          審判長法官  花  滿  堂
                                法官  黃  正  興
                                法官  陳  東  誥
                                法官  林  錦  芳
                                法官  洪  昌  宏
本件正本證明與原本無異
                                      書  記  官
中    華    民    國  九十九  年    四    月  二十六  日
                                                      Ｅ

司法院資訊處製作；財團法人民間司法改革基金會備份。
